臺灣嘉義地方法院刑事判決　　　　　　　 96年度訴字第705號
公　訴　人　臺灣嘉義地方法院檢察署檢察官
被　　　告　甲○○
上列被告因違反毒品危害防制條例案件，經檢察官提起公訴（96
年度毒偵字第865號），由本院合議庭裁定由受命法官獨任行簡
式審判程序審理後，判決如下：
    主  文
甲○○施用第一級毒品，累犯，處有期徒刑拾月。減為有期徒刑
伍月，如易科罰金，以新台幣壹仟元折算壹日。
    事  實
一、甲○○前因違反毒品危害防制條例案件，經臺灣臺南地方法
    院於民國91年10月23日，以91年度易字第568號判決判處有
    期徒刑7月，經提起上訴後，由臺灣高等法院臺南分院於91
    年12月11日，以91年度上易字第1269號判決駁回上訴確定，
    於93年2月15日假釋期滿以執行完畢論。詎仍不知悔改，明
    知海洛因及甲基安非他命係毒品危害防制條例所規定禁止施
    用之第1級、第2級毒品，竟仍基於施用第1級毒品海洛因及
    第2級毒品甲基安非他命之犯意，於95年12月2日上午9時許
    ，在其位於嘉義縣義竹鄉頭竹村頭竹圍69號之住處內，以將
    海洛因及甲基安非他命混合後置於香菸內再予吸食之方式，
    同時施用海洛因及甲基安非他命1次。嗣警於95年12月2日下
    午5時30分許，在臺南縣鹽水鎮○○里○○路舊漁市場前，
    見甲○○行跡可疑而上前盤查後，並得甲○○同意而於同日
    19 時30分許採集其尿液送驗，經送驗結果呈嗎啡、安非他
    命陽性反應，而查悉上情。
二、案經台南縣警察局新營分局報請臺灣臺南地方法院檢察署檢
    察官偵查後，移轉管轄由臺灣嘉義地方法院檢察署檢察官偵
    查起訴。
    理  由
一、按除被告所犯為死刑、無期徒刑、最輕本刑為3年以上有期
    徒刑之罪或高等法院管轄第一審案件者外，於法院行準備程
    序進行中，被告先就被訴事實為有罪之陳述時，審判長得告
    知被告簡式審判程序之旨，並聽取當事人、代理人、辯護人
    及輔佐人之意見後，裁定進行簡式審判程序；且受命法官行
    準備程序，與法院或審判長有同一之權限；又簡式審判程序
    之證據調查，不受刑事訴訟法第159條第1項、第161條之2、
    第161條之3、第163條之1及第164條至第170條規定之限制，
    刑事訴訟法第273條之1第1項、第279條第2項前段、第273條
    之2分別定有明文。查本案被告甲○○所犯為死刑、無期徒
    刑、最輕本刑為3年以上有期徒刑以外之罪，且非高等法院
    管轄第一審之案件，經本院合議庭裁定由受命法官行準備程
    序時，被告就被訴事實為有罪之陳述後，復經本院合議庭裁
    定由受命法官獨任行簡式審判程序，是其證據之調查，自不
    受刑事訴訟法第159條第1項、第161條之2、第161條之3、第
    163條之1及第164條至第170條規定之限制，合先敘明。
二、被告甲○○對其於前揭時、地，施用第1級毒品海洛因及第
    2級毒品甲基安非他命之事實，業據其於本院審理時坦承不
    諱（見本院96年9月21日號審理筆錄），且被告於95年12月
    2日19時30分許經警對之採集尿液送長榮大學以「酵素免疫
    法」及「氣相層析質譜法」檢驗結果，分別呈嗎啡及甲基安
    非他命陽性反應（海洛因於人體會代謝成嗎啡，因此海洛因
    之施用者，係檢驗其尿液中之嗎啡反應）等情，此有上開大
    學確認報告1份、台南縣警察局新營分局鹽水分駐所採取尿
    液編號對照表各1紙在卷足稽（見警卷第9、10頁）。準此，
    足認被告自白施用第1級毒品海洛因及第2級毒品甲基安非他
    命之犯行，核與事實相符，應堪採信。
三、
(一)、查海洛因、甲基安非他命分別為毒品危害防制條例所謂之第
    1、2級毒品，觀諸該條例第2條第2項第1、2款之規定甚明，
    是核被告甲○○所為係犯毒品危害防制條例第10條第1項之
    施用第1級毒品罪及同條第2項之施用第2級毒品罪。
(二)、其施用第1、2級毒品前持有毒品之低度行為，均為其施用毒
    品之高度行為所吸收，不另論罪。被告同時以將毒品混合後
    摻入香菸內點火吸食之方式，同時施用第1級毒品海洛因第2
    級毒品甲基安非他命，應從一重論以施用第1級毒品罪。
(三)、被告前因違反毒品危害防制條例案件，經臺灣臺南地方法院
    於民國91年10月23日，以91年度易字第568號判決有期徒刑7
    月，經提起上訴後，由臺灣高等法院臺南分院於91年12月11
    日，以91年度上易字第1269號判決駁回上訴確定，經送監執
    行後，於93年2月15日假釋期滿以執行完畢論等情，有臺灣
    高等法院被告前案紀錄表及臺灣嘉義地方法院檢察署刑案資
    料查註紀錄表附卷可憑，其於有期徒刑執行完畢後5年以內
    再故意犯本件有期徒刑以上之罪，為累犯，應依刑法第47
    條第1項之規定，加重其刑。
(四)、爰審酌被告不思其正值盛年，堪為社會大用之際，卻長期耽
    溺於戕身之物，且前已有施用毒品之紀錄，再度施用，顯見
    其意志不堅，仍未戒絕，自我把持、控制之能力顯然不佳，
    毫無悔改之意，又施用足以導致精神障礙、性格異常，甚至
    造成生命危險之毒品，戕害一己之身體健康，及其犯罪之動
    機、目的、手段，混合第1級、第2級毒品施用之方式，坦承
    犯罪之犯後態度尚稱良好等一切情狀，量處如主文所示之刑
    ，以資懲儆。
(五)、被告犯罪時間在96年4月24日以前，合於減刑條件，應予以
    減刑。
據上論斷，依刑事訴訟法第299條第1項前段、第273條之1第1項
、毒品危害防制條例第10條第1項、第2項、第23條第2項，刑法
第11條前段、第55條、第47條第1項、第41條第1項前段，中華民
國九十六年罪犯減刑條例第2條第1項第3款、第7條、第9條判決
如主文。
本案經檢察官陳慧玲到庭執行職務。
中　　華　　民　　國　　96　　年　　9　　月　　28　　日
                  刑事第五庭    法　官　洪嘉蘭
上列正本證明與原本無異。
如不服本判決，應於判決送達後十日內向本院提出上訴狀，上訴
書狀依法應敘述具體理由，如未敘述具體理由者，應於上訴期間
屆滿後二十日內補提理由書於本院（均應附繕本）。
中　　華　　民　　國　　96　　年　　9　　月　　28　　日
                        　    　書記官　吳明蓉
附錄本案論罪科刑法條全文：
毒品危害防制條例第10條：
施用第一級毒品者，處6月以上5年以下有期徒刑。
施用第二級毒品者，處3年以下有期徒刑。
